# Leo Giesen, M.Sc.

# 

+4917683386614 | contact@leogiesen.de | Münster, Deutschland



### PROFESSIONELLES RESÜMEE

Kundenzentrierter Studentenberater mit fünf Jahren Erfahrung in der Zusammenarbeit in effektiven Teams zur Erreichung eines gemeinsamen Gruppenziels. Starke Programmierfähigkeiten, die über sechs Jahre entwickelt wurden, wie zum Beispiel im Bereich Maschine Learning. Meine Erfolgsbilanz umfasst die Entwicklung eines Kantine-Empfehlungssystems, das verschiedene Datenquellen integriert und hochwertige Empfehlungen gewährleistet, sowie ein neuronales Netzwerk für das Erkennen von Bäumen in Satellitenbildern. Unterstützender Leiter und engagierter Teamspieler, der sich der Team- und Selbstverbesserung verschrieben hat.

#### **FACHGEBIETE**

- Data Science (Machine Learning, Data Analytics)
- Projektmanagement
- Modellierung (BPMN 2.0, EPK, ArchiMate)
- Web-Entwicklung (Vue.js, API)

- Programmiersprachen (Python, JavaScript, R, SQL und Java)
- Microsoft Office (PowerPoint, Excel, Word, PowerBI, PowerAutomate und PowerApps)

#### **BERUFSERFAHRUNG**

**Vorstandsvorsitzender** | 08/2023 - Heute

# move - Studentische Unternehmensberatung e. V., Münster, Deutschland

Erhielt Vertrauen, die Studenteninitiative mit über 125 aktiven Mitgliedern zu leiten. move ist eine der führenden studentischen Unternehmensberatungen. Vorstand für Personalwesen, Qualitätsmanagement und IT

- Erfolgreiche Organisation zahlreicher Veranstaltungen, wie beispielsweise dem Anwärterprojekt in Zusammenarbeit mit Start-ups, Socials, Mitgliederversammlungen und Workshops
- Interne Organisation und Koordination, z. B. Integration von Trainees, Vereinssitzungen und Kongresse
- Vertretung des Vereins und Ausarbeitung bei der Auditierung des Vereins
- Motivation der Studierenden zur freien Teilnahme und Förderung ihrer Entwicklung

# **Werkstudent** | 09/2022 - 08/2023

## viadee AG, Münster, Deutschland

Von einer IT-Unternehmensberatung eingestellt, um mithilfe von Data Science Forschung und Entwicklung Erkenntnisse zu gewinnen und Lösungen zu finden

- Verbesserte Zielgeschäftsprozesse in der Industrie 4.0 mit BPMN 2.0, Machine Learning, Datenanalyse, Prozess-Mining und Forschung
- Verbesserte theoretische Kenntnisse und Umsetzung von Machine Learning und Datenanalyse-Modellen

# **Softwareentwickler** | 10/2021 - 12/2021

## zeb.information.technology GmbH & Co. KG, Münster, Deutschland

Von einer der führenden Strategie- und Unternehmensberatungen für den Finanzsektor in Europa eingestellt

- Steigerte die Genauigkeit eines Machine Learning-Modell zur Dokumentenklassifizierung von 50% auf 83% durch Implementierung eines Support Vector Machines-Ansatzes
- Erhielt Einblicke in die Natural Language Processing

#### **Studentischer Berater** | 03/2019 - Heute

## move - Studentische Unternehmensberatung e. V., Münster, Deutschland

Aktives Mitglied und zentraler Beitragender in der IT-Abteilung einer führenden studentischen Unternehmensberatung

- Löste mehrere IT-Herausforderungen, wie beispielsweise Automatisierungen und Probleme im Zusammenhang mit der IT-Infrastruktur
- Absolvierte Schulungen und Workshops zur effizienten Erstellung und Vorstellung von Präsentationen, Projektmanagement, agiler Entwicklung, und Business Intelligence

# Leo Giesen, M.Sc.

# 

+4917683386614 | contact@leogiesen.de | Münster, Deutschland



- Entwickelte in realen Projekten hervorragende Fähigkeiten in den Bereichen Zeitmanagement, Planung, Organisation, Kommunikation, Präsentation und Analyse, um effektive und zielorientierte Teamarbeit unter Druck zu gewährleisten
- Entwickelte mehrere Websites und ein eBusiness einschließlich Online-Markenbildung
- Restrukturierte die IT-Architektur eines öffentlichen Verkehrsunternehmens zur Gewährleistung einer effektiven unternehmensübergreifenden Zusammenarbeit. Verbesserte die internen digitalen Arbeitsabläufe in einem Folgeprojekt

#### BILDUNG

Information Systems, M. Sc. | 04/2022 - Heute

Universität Münster, Münster, Deutschland

Studiert mit einem Schwerpunkt auf Business Intelligence und Business Networks an der Universität Münster, einer der weltweit 200 besten Universitäten

- Entwickelte ein Kantinen-Empfehlungssystems, das verschiedene Datenquellen integriert, um qualitativ hochwertige Empfehlungen bei hoher Performance zu gewährleisten
- Entwicklung eines Algorithmus mit verschiedenen Machine Learning-Modellen zur Automatisierung der Dokumentenprüfung in der Versorgungswirtschaft im Rahmen der Marktgebietsumstellung in Deutschland (Bildvergleich, Klassifikation, Objekterkennung, semantische Segmentierung, Perspektivkorrektur, OCR)
- Implementierte ein Regressionsmodell zur Bestimmung der Höhe der deutschen Wälder in Satellitenbildern (CNN und traditionelle Machine Learning-Modelle)
- Implementierung einer standortbezogenen Stimmungsanalyse von Präsidenten (Natural Language Processing)
- Entwurf und Management einer Unternehmensarchitektur (TOGAF und ArchiMate)

### Wirtschaftsinformatik, B. Sc. | 10/2018 - 03/2022

Universität Münster, Münster, Deutschland

Studiert mit einem Schwerpunkt auf Deep Learning und Entrepreneurship an der Universität Münster, einer der weltweit 200 besten Universitäten

- Entwickelte ein neuronales Deep Learning-Netzwerk zur Erkennung von Bäumen in Satellitenbildern
- Implementierte eine webbasierte Simulationsplattform für öffentliche Verwaltungen. Leitung des Front-End-Entwicklungsteams mit sieben Mitgliedern
- Entwickelte ein Machine Learning-Modell zur Erkennung von Flächennutzung und Flächendeckung
- Entwurf ein datengesteuertes digitales Geschäftsmodell gestützt von dem Business Model Canvas

#### **Abitur** | 07/2016 - 06/2018

# Evangelisch Stiftisches Gymnasium, Gütersloh, Deutschland

- Entwickelte C1-Englischkenntnisse im bilingualen Unterricht und im Leistungskurs Englisch. In drei Monaten an der Cambridge International School in England habe ich gelernt, wie ich mich schnell in ein neues Umfeld integrieren und anpassen kann
- Entwickelte Computer- und Microsoft Office-Kenntnissen durch die tägliche Computerarbeit und einen Schnellschreibkurs

#### **SPRACHEN** -

- Deutsch (Muttersprache C2)
- Englisch (verhandlungssicher C1)

- Spanisch (grundlegend B1/B2)
- Französisch (grundlegend B1)